【裁判字號】    95,易,2914
【裁判日期】    951103
【裁判案由】    毒品危害防制條例
【裁判全文】
臺灣臺中地方法院刑事判決  95年度易字第2914號
公  訴  人  臺灣臺中地方法院檢察署檢察官
被      告  甲○○
                      巷59號.
上列被告因毒品危害防制條例案件，經檢察官提起公訴（九十五
年度偵字第四一六九號、第一四八四二號），被告於本院受命法
官行準備程序時，對於犯罪事實為有罪之陳述，經本院合議庭裁
定由受命法官獨任適用簡式審判程序，判決如下：
    主    文
甲○○施用第二級毒品，處有期徒刑參月，如易科罰金，以銀元
參佰元即新臺幣玖佰元折算壹日。扣案之第二級毒品ＭＤＭＡ玖
顆（淨重貳點陸公克）沒收銷燬之。
    犯罪事實
一、甲○○曾因施用毒品案件，經臺灣嘉義地方法院裁定令入勒
    戒處所接受觀察、勒戒，結果認無繼續施用毒品傾向，於民
    國九十三年十一月二十六日執行完畢釋放。猶不知悔改，復
    基於施用第二級毒品之犯意，於九十五年六月二十二日下午
    十時許，在臺中市○○路之不詳名稱之ＰＵＢ內，以吞食方
    式，施用第二級毒品ＭＤＭＡ一次。嗣於九十五年六月二十
    五日凌晨一時四十分許，在臺中市○區○○路與民族路口，
    為警察盤查而查獲，並當場扣得第二級毒品ＭＤＭＡ九顆（
    淨重二點六公克）。
二、案經臺中市警察局第四分局報告臺灣臺中地方法院檢察署檢
    察官偵查起訴。
    理    由
一、上開犯罪事實，業據被告甲○○於本院審理時坦承不諱，且
    查獲當時採取被告尿液，經送詮昕科技股份有限公司以氣相
    層析質譜儀（ＧＣ／ＭＳ）方法檢驗結果，呈第二級毒品Ｍ
    ＤＭＡ於人體代謝後之ＭＤＡ、ＭＤＭＡ陽性反應，此有該
    公司確認檢驗結果報告乙紙附卷可稽，復有第二級毒品ＭＤ
    ＭＡ九顆（淨重二點六公克）扣案可資佐證，被告於本院審
    理時自白犯罪，與事實相符，應堪採信。被告曾因施用毒品
    案件，經臺灣嘉義地方法院裁定令入勒戒處所接受觀察、勒
    戒，結果認無繼續施用毒品傾向，於民國九十三年十一月二
    十六日執行完畢釋放，亦有臺灣高等法院被告前案紀錄表、
    臺灣臺中地方法院檢察署刑案資料查註紀錄表及全國施用毒
    品案件紀錄表附卷可佐，本案事證明確，被告於觀察、勒戒
    執行完畢釋放後，五年內再犯連續施用第二級毒品ＭＤＭＡ
    之犯行，洵堪認定。
二、核被告甲○○所為，係犯毒品危害防制條例第十條第二項之
    施用第二級毒品罪。又被告施用前後持有第二級毒品之低度
    行為，為其施用第二級毒品之高度行為所吸收，不另論罪。
    爰審酌被告前因施用毒品犯行曾經觀察、勒戒，竟又再施用
    毒品不輟，無視於毒品對於自身健康之戕害及國家對於杜絕
    毒品犯罪之禁令，惡性非輕。本諸施用毒品者均有相當程度
    之生理成癮性及心理依賴性，其犯罪心態與一般刑事犯罪之
    本質並不相同，且被告係於觀察、勒戒執行完畢釋放後，五
    年內再犯施用第二級毒品犯行，依毒品危害防制條例之規定
    ，無需再經觀察、勒戒及強制戒治之刑事處遇程序。為兼顧
    被告斷絕生理成癮性及心理依賴性之必要，量刑實不宜過輕
    ，惟斟酌被告犯後業已坦承犯行，頗具悔意，且僅施用一次
    等一切情狀，從輕量處如主文所示之刑，並諭知易科罰金之
    折算標準（刑法第四十一條第一項前段規定，於九十四年一
    月七日修正、九十五年七月一日施行前之規定為：「犯最重
    本刑為五年以下有期徒刑以下之刑之罪，而受六個月以下有
    期徒刑或拘役之宣告，因身體、教育、職業、家庭之關係或
    其他正當事由，執行顯有困難者，得以一元以上三元以下折
    算一日，易科罰金。」；又被告行為時之易科罰金折算標準
    ，修正前罰金罰鍰提高標準條例第二條（現已刪除）規定，
    就其原定數額提高為一百倍折算一日，則本件被告行為時之
    易科罰金折算標準，應以銀元一百元、二百元、三百元折算
    一日，經折算為新臺幣後，應以新臺幣三百元、六百元、九
    百元折算為一日。修正施行後之規定則為：「犯最重本刑為
    五年以下有期徒刑以下之刑之罪，而受六個月以下有期徒刑
    或拘役之宣告者，得以新臺幣一千元、二千元或三千元折算
    一日，易科罰金。」比較修正前後之易科罰金折算標準，以
    被告行為時關於易科罰金之規定，較有利於被告）。扣案之
    第二級毒品ＭＤＭＡ九顆（淨重二點六公克），依毒品危害
    防制條例第十八條第一項規定宣告沒收銷燬之。
據上論斷，應依刑事訴訟法第二百七十三條之一第一項、第二百
九十九條第一項前段，毒品危害防制條例第十條第二項、第十八
條第一項前段，刑法第十一條、第四十一條第一項前段（修正前
），修正前罰金罰鍰提高標準條例第二條，判決如主文。
本案經檢察官郭景東到庭執行職務。
中    華    民    國    95    年    11    月    3     日
                刑事第七庭  法  官  張清洲
以上正本證明與原本無異。
如不服本判決，應於送達後十日內向本院提出上訴狀（須附繕本
），上訴於臺灣高等法院臺中分院。
                            書記官  沈筱玲
中    華    民    國    95    年    11    月    3     日
附錄論罪科刑法條
毒品危害防制條例第10條
施用第一級毒品者，處6月以上5年以下有期徒刑。
施用第二級毒品者，處3年以下有期徒刑。
毒品危害防制條例第18條
查獲之第一、二級毒品及專供製造或施用第一、二級毒品之器具
，不問屬於犯人與否，均沒收銷燬之；查獲之第三、四級毒品及
製造或施用毒品之器具，無正當理由而擅自持有者，均沒入銷燬
之。但合於醫藥、研究或訓練之用者，得不予銷燬。
前項合於醫藥、研究或訓練用毒品或器具之管理辦法，由法務部
會同行政院衛生署定之。


司法院資訊處製作；財團法人民間司法改革基金會備份。
